【裁判字號】    95,訴,1106
【裁判日期】    950809
【裁判案由】    妨害自由等
【裁判全文】
臺灣桃園地方法院宣示判決筆錄          95年度訴字第1106號
公  訴  人  臺灣桃園地方法院檢察署檢察官
被      告  乙○○
            丙○○
共      同
選任辯護人  顏武男律師
上列被告因妨害自由等案件，於中華民國95年8 月9日10許，在
本院第14法庭宣示判決，出席職員如下：
              法  官  尹  良
              書記官  廖宜政
              通  譯
法官起立朗讀判決主文、犯罪事實要旨、處罰條文、附記事項，
及告以上訴限制、期間並提出上訴狀之法院，且諭知記載其內容
：
一、主  文：
乙○○、丙○○共同以非法方法，剝奪人之行動自由；乙○○處
有期徒刑柒月；丙○○處有期徒刑陸月，如易科罰金，以參佰元
折算壹日；均緩刑參年。
二、犯罪事實要旨：乙○○與丙○○為男女朋友關係；甲○○則
    係丙○○之前任男友；因甲○○積欠丙○○新台幣（下同）
    四十萬元之債務，丙○○遂商請乙○○代為向甲○○催討該
    筆欠款，乙○○、丙○○遂謀議夥同另三名姓名年籍不詳之
    成年男子，共同基於恐嚇危害安全、妨害自由之犯意聯絡，
    先由乙○○於民國九十四年十月十日二十時許，電話邀約甲○○於同日二十時三十分許，前往桃園縣大園鄉○○○路○
    段五八○號旁之大江購物中心停車場見面，隨即由乙○○、
    丙○○率同前開三名男子前往該停車場等候，嗣於同日二十
    時三十分許，甲○○由某不詳姓名之友人陪同到場後，先由
    乙○○對甲○○嚇稱：如不還錢，我們已經準備好槍要處理
    你云云，使甲○○心生畏懼，致生危害於安全，甲○○遂同
    意於每月五日按月償還一萬元予丙○○，至四十萬元全部清
    償為止，並由丙○○對甲○○表示將於同年月十一日將甲○○之電腦返還予甲○○等情，甲○○同意上開約定後，接續
    由前開不詳姓名男子中之一人對甲○○嚇稱：若不依約履行
    ，就要你一條腿云云，使甲○○心生畏懼，致生危害於安全
    ，乙○○、丙○○及前開三名男子始行離去；乙○○、丙○○為確保甲○○將依前開約定返還欠款，繼由乙○○依丙○○之指使，以丙○○將返還電腦為由，於同年月十三日晚間
    某時許，邀約甲○○前往上開停車場，俟於同年月十三日二
    十時三十分許，乙○○駕駛某不詳車號之自小客車，載同前
    開三名男子，前往上開停車場等候甲○○，四人一見甲○○
    到場後，即先、後出手毆打甲○○，致甲○○受有右膝挫傷
    、後枕頭皮之挫傷、腦震盪未伴有意識喪失等傷害，隨即由
    乙○○取出借據一紙，喝令甲○○當場簽立載有其積欠丙○○四十萬元借款之借據一紙，以此強暴方式，使甲○○行簽
    立借據無義務之事；乙○○復手持電擊棒一支（未扣案），
    對甲○○嚇稱：拿出你的身分證、駕照，讓我核對身分資料
    云云，使甲○○心生畏懼，致生危害於安全，因甲○○未隨
    身攜帶身分證、駕照，乙○○遂與前開三名姓名年籍不詳之
    男子，合力將甲○○強押上前開乙○○駕駛之自小客車後座
    位置，以此強暴之非法方法剝奪甲○○之行動自由，隨即由
    乙○○駕駛上開自小客車，由前開三名男子中之二名，分坐
    於甲○○左右，以防止甲○○於行車途中逃逸，帶同甲○○
    前往其所任職之勝宏股份有限公司宿舍拿取其駕照、身分證
    ，以此方式剝奪甲○○之行動自由，嗣取得該等證件後，隨
    即以上開相同方式，於同日二十一時許，駕車將甲○○載返
    上開停車場，而此同時丙○○亦親身抵達該停車場，再次由
    前開三名男子中之一名取出借據一張及空白本票二十張，強
    迫甲○○在該借據上按捺手印；在該空白本票二十張上，均
    填寫面額為二萬元並簽名為發票人，以此脅迫方式，強迫甲○○按渠等之意思簽寫，甲○○受迫乃在該借據上按捺手印
    並於該二十張張本票上，均填寫面額均為二萬元；發票人欄
    均簽寫姓名，行此無義務之事，隨即由丙○○收受該等借據
    、本票，再由乙○○對甲○○嚇稱：若不依約履行，哪怕是
    腿連命也要云云，致甲○○心生畏懼後，乙○○、丙○○及
    前開三名姓名年籍不詳之人始行離去，甲○○始脫離乙○○
    、丙○○及前開三名姓名年籍不詳之人之控制，而恢復行動
    自由。
三、處罰條文：修正後刑法第二條第一項前段，修正前刑法第二
    十八條、第五十六條、第三百零五條、第三百零二條第一項
    、第五十五條、第四十一條第一項前段，修正後刑法第七十
    四條第一項第一款，罰金罰鍰提高標準條例第一條前段、修
    正前罰金罰鍰提高標準條例第二條。
四、附記事項：犯罪在新法施行前，新法施行後，緩刑之宣告，
    應適用新法第七十四條之規定（最高法院九十五年度第八次
    刑事庭會議決意參考）。本件依修正後刑法第七十四條第一
    項第一款為緩刑之宣告，一併敘明。
五、協商判決除有刑事訴訟法第四百五十五條之四第一項第一款
    於本訊問程序終結前，被告撤銷協商合意或檢察官撤回協商
    聲請者；第二款被告協商之意思非出於自由意志者；第四款
    被告所犯之罪非第四百五十五條之二第一項所定得以協商判
    決者；第六款被告有其他較重之裁判上一罪之犯罪事實者；
    第七款法院認應諭知免刑或免訴、不受理者情形之一，及違
    反同條第二項「法院應於協商合意範圍內為判決；法院為協
    商判決所科之刑，以宣告緩刑或二年以下有期徒刑、拘役或
    罰金為限」之規定者外，不得上訴。
六、如有前項得上訴之情形者，得自收受判決送達之日起十日內
    ，向本院提出上訴書狀，上訴於第二審法院。
七、本案經檢察官徐文豪到庭執行職務。
中    華    民    國    95    年    8     月    9     日
                  刑事第三庭
                      書記官  廖宜政
                      法  官  尹  良
上正本證明與原本無異。
                      書記官  廖宜政
中    華    民    國    95    年    8     月    9     日
附錄：
中華民國刑法第305條
（恐嚇危害安全罪）
以加害生命、身體、自由、名譽、財產之事，恐嚇他人致生危害
於安全者，處2 年以下有期徒刑、拘役或3 百元以下罰金。
中華民國刑法第302條
（剝奪他人行動自由罪）
私行拘禁或以其他非法方法，剝奪人之行動自由者，處 5 年以下
有期徒刑、拘役或 3 百元以下罰金。
因而致人於死者，處無期徒刑或7 年以上有期徒刑，致重傷者，
處3 年以上十年以下有期徒刑。
第 1 項之未遂犯罰之。


司法院資訊處製作；財團法人民間司法改革基金會備份。
